# 请教陈版：购买信托专项资管计划的会计处理和纳税问题

提问人：家有咪粒 时间：2015-05-13 15:52:10
请教陈老师，公司属于股权投资管理公司（私募基金）。购买了信托产品专项资产管理计划，劣后级，结束前不能提前退出，非保本保收益，主要是通过信托融资对项目公司发放贷款。 想请教陈版，这个是否应该按照可供出售金融资产来核算，如果是期限一年内，重分类到其他流动资产列报，如果期限长于一年，在可供或者其他非流动资产列报？这样的话获得的收益，列入投资收益科目。
那么这个收益，需要缴纳流转税么？现公司已核定为增值税一般纳税人（服务业），税率6%。

回答人：chenyiwei
会计处理基本赞同你的理解。税务问题建议咨询税务专业人士。

提问人：zengfengxia 时间：2015-05-14 10:42:35
请教陈版，楼主案例中投资主体为投资管理公司，若符合投资性主体的定义，其对信托产品专项资产管理计划的投资是不是有其他考虑？

回答人：chenyiwei
如果明确是投资性主体的，则可能需作为以公允价值计量且其变动计入当期损益的金融资产核算。但如果属于风险较小的债权性投资，且准备长期持有的，则以摊余成本计量也无不可。